臺灣高雄地方法院刑事判決　　　　　　　 94年度易字第491號
公　訴　人　臺灣高雄地方法院檢察署檢察官
被　　　告　甲○○　男　21歲.
上列被告因竊盜案件，經檢察官提起公訴（94年度偵字第2526號
），本院準備程序進行中，被告就被訴事實為有罪之陳述，經告
知簡式審判程序之旨，並聽取當事人之意見後，認宜以獨任進行
簡式審判程序，而裁定進行簡式審判程序，判決如下：
    主  文
甲○○共同連續攜帶兇器、於夜間侵入住宅竊盜，處有期徒刑壹
年。
    事  實
一、甲○○基於意圖為自己不法所有之概括犯意，於93年12月某
    日凌晨2時許，攜帶客觀上足為兇器之剪刀1把，以該剪刀插
    入鎖孔開啟門鎖後，侵入乙○○位於高雄縣大樹鄉○○村○
    ○路4號住宅（侵入住宅部份未據告訴），竊取屋內約新台
    幣（下同）8千元之現金。甲○○復承前竊盜犯意，並與陳
    瑛松（另併案審理）共同基於概括犯意之聯絡，先後於附表
    所示之時間、地點，共同竊盜如附表所示之財物。嗣經警方
    於94年1月27日14時30分，持搜索票至高雄縣大寮鄉○○路
    28 號等處，搜得相關贓物，經調查後而查獲上情。
二、案經高雄市政府警察局報請台灣高雄地方法院檢察署檢察官
    偵查起訴。
    理  由
一、本件被告所犯為死刑、無期徒刑、最輕本刑為三年以上有期
    徒刑以外之罪，其於準備程序進行中，就被訴事實為有罪之
    陳述，經告知簡式審判程序之旨，並聽取當事人之意見後，
    本院認宜以獨任進行簡式審判程序，而裁定進行簡式審判程
    序審理，合先敘明。
二、右揭犯罪事實，迭據被告於警訊、偵查及本院審理時坦承不
    諱，核與被害人乙○○、陳志倫、林福源等人所指述遭竊之
    情節相符，並有證人即共犯陳瑛松於警、偵訊中證述綦詳，
    是足認被告之自白與事實相符，堪可採為論罪科刑之依據。
    本件事證明確，被告連續竊盜之犯行，堪予認定。
三、按刑法第三百二十一條第一項第三款之攜帶兇器竊盜罪，係
    以行為人攜帶兇器竊盜為其加重條件，此所謂兇器，其種類
    並無限制，凡客觀上足對人之生命、身體、安全構成威脅，
    具有危險性之兇器均屬之，且祇須行竊時攜帶此種具有危險
    性之兇器為已足，並不以攜帶之初有行兇之意圖為必要（最
    高法院七十九年台上字第五二五三號判例可資參照）。查被
    告持以行竊之剪刀一支，係金屬材質，質地堅硬，尖端銳利
    ，有持之行兇之可能，客觀上足認對人之身體、生命具危險
    性，顯可供兇器使用。是核被告就附表所示之犯罪事實編號
    一、二、四所為，係犯刑法第三百二十一條第一項第一款之
    於夜間侵入住宅竊盜罪；其二次分別竊取被害人乙○○之犯
    行，係犯刑法第三百二十一條第一項第一款、第三款之攜帶
    兇器，於夜間侵入住宅竊盜罪。被告與陳瑛松間就附表所示
    之竊盜犯行，有犯意聯絡及行為分擔，俱為共同正犯。又被
    告先後多次竊盜犯行，時間緊接，方法相同，觸犯係基本構
    成要件相同之罪，顯係基於概括犯意反覆為之，為連續犯，
    應依刑法第五十六條規定，論以情節較重之攜帶兇器，於夜
    間侵入住宅竊盜罪一罪，並加重其刑。爰審酌被告正值青年
    ，不知自食其力，竟連續行竊他人財物，行為誠屬不該，惟
    念其犯後坦承犯行，頗有悔意，態度尚稱良好等一切情狀，
    量處如主文所示之刑。至被告持供竊盜之剪刀一支，為被告
    所有，業據被告供明在卷，惟既未扣案，為免日後執行困難
    ，爰不併予宣告沒收，附此敘明。
據上論斷，應依刑事訴訟法第二百七十三條之一第一項、第二百
九十九條第一項前段、刑法第二十八條、第五十六條、第三百二
十一條第一項第一款、第三款，罰金罰鍰提高標準條例第一條前
段，判決如主文。
本案經檢察官李廷輝到庭執行職務。
中　　華　　民　　國　　94　　年　　3 　　月　　31　　日
                  鳳山刑事第二庭  法　官  胡宜如
以上正本證明與原本無異。
如不服本判決，應於判決送達後10日內，向本院提出上訴狀。
                                  書記官  蘇溪林
中　　華　　民　　國　　94　　年　　3 　　月　　31　　日
附錄法條：
中華民國刑法第321條
犯竊盜罪而有左列情形之一者，處6月以上、5年以下有期徒刑：
一  於夜間侵入住宅或有人居住之建築物、船艦或隱匿其內而犯
    之者。
二  毀越門扇、牆垣或其他安全設備而犯之者。
三  攜帶兇器而犯之者。
四  結夥三人以上而犯之者。
五  乘火災、水災或其他災害之際而犯之者。
六  在車站或埠頭而犯之者。
前項之未遂犯罰之。
 附表：
┌──┬────┬─────┬────┬───┬────┐
│編號│  時間  │   地點   │犯罪手法│被害人│被害財物│
├──┼────┼─────┼────┼───┼────┤
│ 一 │九十三年│高雄縣大寮│由陳瑛松│陳志倫│現金五萬│
│    │十一月某│鄉山頂村山│徒手自隔│      │元、竹筒│
│    │日二十時│頂路一八○│鄰三樓攀│      │撲滿一個│
│    │許      │巷九號    │爬進入被│      │（內裝數│
│    │        │          │害人住處│      │目不詳之│
│    │        │          │行竊，黃│      │五十元硬│
│    │        │          │文村在外│      │幣）    │
│    │        │          │把風    │      │        │
├──┼────┼─────┼────┼───┼────┤
│ 二 │九十三年│高雄縣鳳山│乘被害人│不詳  │現金約三│
│    │十二月某│市○○○路│不及注意│      │千元、行│
│    │日凌晨四│六○巷二十│之際，由│      │動電話二│
│    │時許    │一號      │陳瑛松徒│      │具、皮包│
│    │        │          │手開啟未│      │一只    │
│    │        │          │上鎖之鐵│      │        │
│    │        │          │門進入屋│      │        │
│    │        │          │內行竊，│      │        │
│    │        │          │甲○○在│      │        │
│    │        │          │外把風  │      │        │
├──┼────┼─────┼────┼───┼────┤
│ 三 │九十四年│高雄縣大寮│由甲○○│乙○○│現金約五│
│    │一月某日│鄉龍目村龍│以剪刀插│      │百元、七│
│    │凌晨二時│目路四號  │入鎖孔開│      │星牌香菸│
│    │許      │          │啟門扇入│      │四條    │
│    │        │          │內行竊，│      │        │
│    │        │          │陳瑛松在│      │        │
│    │        │          │外把風  │      │        │
├──┼────┼─────┼────┼───┼────┤
│ 四 │九十四年│高雄縣大樹│由陳瑛松│林福源│現金約八│
│    │一月某日│鄉○○路一│徒手自門│      │千元、Ｏ│
│    │凌晨三時│巷四三五號│縫中開啟│      │ＫＷＡＰ│
│    │許      │          │門鎖後進│      │、Ｎｏｋ│
│    │        │          │入屋內，│      │ｉａ牌行│
│    │        │          │甲○○在│      │動電話各│
│    │        │          │外把風  │      │一具    │
└──┴────┴─────┴────┴───┴────┘
